臺灣高等法院民事裁定
109年度上國易字第4號
上  訴  人  張連進  
訴訟代理人  趙元昊律師
            簡靖軒律師
被  上訴人  臺灣高等法院

法定代理人  李彥文  
訴訟代理人  陳德仁  
被  上訴人  臺北市政府工務局公園路燈工程管理處

法定代理人  陳榮興  
訴訟代理人  吳嘉榮律師
複  代理人  陳柏瑋律師
追加被告    臺北市政府工務局新建工程處

法定代理人  黃立遠  
訴訟代理人  高晟剛律師
上列當事人間請求國家賠償事件，對於中華民國108年12月16日
臺灣臺北地方法院108年度國字第37號第一審判決提起上訴，在
第二審追加被告，本院就追加被告部分，裁定如下： 
    主  文
上訴人追加之訴及假執行之聲請均駁回。
追加之訴訴訟費用由上訴人負擔。
    理  由
一、按在第二審為訴之追加、變更，除有民事訴訟法第255條第1
    項但書第2款至第6款情形外，非經他造同意，不得為之，此
    觀民事訴訟法第446條第1項規定自明。次按依民事訴訟法第
    255條第1項第2款之規定，因可利用原訴訟資料，除有礙於
    對造防禦權之行使外，固得適用於當事人之變更或追加。惟
    在第二審依民事訴訟法第446條第1項適用第255條第1項第2
    款規定變更或追加當事人，須於對造之審級利益及防禦權之
    保障無重大影響，始得為之，以兼顧當事人訴訟權益之保障
    及訴訟經濟之要求（最高法院106年度第13次民事庭會議決
    議參照）。
二、本件上訴人於原審起訴主張其於民國108年4月18日將其所有
    車牌號碼000-0000號之休旅車（下稱系爭汽車）停放於臺北
    市中正區重慶南路1段136巷道內之公有停車格（坐落臺北市
    ○○區○○段○○段0○0地號土地《下稱系爭土地》），詎該巷道之
    樹木傾倒壓砸系爭汽車（下稱系爭事故），致系爭汽車嚴重
    損壞。系爭土地為國有土地，管理機關為被上訴人臺灣高等
    法院（下稱高院）；而臺北市行道樹之管理及維護施工等事
    項，屬被上訴人臺北市政府工務局公園路燈工程管理處（下
    稱北市公園處）之管理事項，故渠等既為管理機關，未盡養
    護之責，致樹木傾倒壓損系爭汽車，令上訴人受有損害，自
    應負賠償責任。又系爭汽車遭逢系爭事故前，折舊後尚值新
    臺幣（下同）80萬元，因系爭汽車受損嚴重，修復費用過高
    ，經報廢後殘值約5萬元，爰依國家賠償法第3條第1項、第5
    條、第7條第1項規定，請求高院、北市公園處應給付上訴人
    75萬元，及自起訴狀繕本送達翌日起至清償日止按週年利率
    5％計算之利息；如其中一被上訴人已為給付，其餘被上訴人
    於其給付範圍內即免除給付之義務。經原審為上訴人敗訴之
    判決，上訴人不服，提起上訴，並於本院審理中，依民事訴
    訟法第466條第1項及第255條第1項第2款規定，追加臺北市
    政府工務局新建工程處（下稱北市新工處）為被告（見本院
    卷第307-309頁），惟查北市公園處及北市新工處均不同意
    其追加（見本院卷第330、409-419、438頁），且如准許上
    訴人為訴之追加，將損及北市新工處之審級利益，對其防禦
    權保障亦有重大影響，揆諸首揭說明，上訴人提起上開追加
    之訴，難認合法，應予駁回。
三、據上論結，本件追加之訴為不合法， 依民事訴訟法第463條
    、第249條第1項第6款、第95條、第78條，裁定如主文。
中　　華　　民　　國　　110 　年　　2 　　月　　22　　日
                  民事第二十二庭
                      審判長法  官  張靜女
                            法  官  范明達
                            法  官  葉珊谷
正本係照原本作成。
如不服本裁定，應於收受送達後10日內向本院提出抗告狀，並應
繳納抗告費新臺幣１千元。
中　　華　　民　　國　　110 　年　　2 　　月　　22　　日

  　　　　　　　　　　　　　書記官  陳玉敏